臺灣臺南地方法院民事裁定
109年度司財管字第6號
聲  請  人  賴ＯＯ  
代  理  人  王士銘律師
關  係  人  王庭鴻律師
上列聲請人聲請選任失蹤人之財產管理人事件，本院裁定如下：
    主  文
選任王庭鴻律師(住○○市○區○○路○段000巷0號7樓之2）為失蹤人
賴ＯＯ（女、民國00年0月00日生、身分證統一編號：Z000000000
號、最後住所:臺南市○○區○○路00號）之財產管理人。
聲請程序費用新台幣壹仟元由聲請人負擔。
    理  由
一、按失蹤人未置財產管理人者，其財產管理人依下列順序定之
    ：（一）配偶；（二）父母；（三）成年子女（四）與失蹤
    人同居之祖父母；（五）家長。不能依前項規定定財產管理
    人時，法院得因利害關係人或檢察官之聲請，選任財產管理
    人，家事事件法第143 條第1、2項定有明文。而所謂失蹤係
    指失蹤人離去其最後住所或居所，陷於生死不明之狀態而言
    （最高法院85年度台抗字第328 號裁定意旨參照）。
二、本件聲請意旨略以：聲請人與失蹤人賴ＯＯ的父親賴ＯＯ均為南
    投縣○○鎮○○段000○00000○000地號土地之共有人，因賴ＯＯ已
    於民國64年6月24日死亡，失蹤人賴ＯＯ自應繼承賴ＯＯ所遺留
    上開土地，現聲請人已提起分割共有物訴訟，惟失蹤人賴ＯＯ
    已出境，陷於生死不明狀態，且查無家事事件法第143條第1
    項所定之法定財產管理人，茲為訴訟進行，爰依利害關係人
    之身份聲請選任失蹤人賴ＯＯ之財產管理人等語，並提出土地
    登記謄本、戶籍資料、臺灣南投地方法院調解通知書、照片
    等件影本為證。
三、經查，聲請人主張之上開事實，業據提出共有土地登記謄本
    等件影本為證，並經本院依職權向臺南○○○○○○○○調閱失蹤人
    賴ＯＯ相關戶籍資料查核，堪信為真實。復無失蹤人之在監在
    押全國紀錄表、前案紀錄表、勞健保資料，再查失蹤人賴ＯＯ
    於2019年10月3日出境後，再無入境紀錄，有入出境行蹤資
    料可資調閱查詢，亦無資料證明其已死亡，堪認賴ＯＯ確為失
    蹤人，且查無家事事件法第143條第1項所定順序之財產管理
    人，是以，聲請人以利害關係人身分聲請選任失蹤人之財產
    管理人，於法並無不合，應予准許。而聲請人聲請選任之關
    係人王庭鴻律師已同意擔任本件財產管理人，有同意書在卷
    可稽。本院審酌王庭鴻律師對於失蹤人財產管理之相關法令
    具有專業知識，就失蹤人財產管理人職務之遂行，應有所助
    益，且不致有利害偏頗之虞，為保障失蹤人之利益及期程序
    之公正、 公信起見，本院認聲請人請求選任王庭鴻律師為
    本件財產管理人應屬適當，爰裁定如主文。 
中　　華　　民　　國　　110 　年　　3 　　月　　4 　　日
             家事法庭       司法事務官　田修豪
以上正本係照原本作成。
如對本裁定抗告，須於裁定送達後10日內向本院提出抗告狀，並
應繳納抗告費新臺幣1,000元整。
中　　華　　民　　國　　110 　年　　3 　　月　　4 　　日
                                書記官　林書婷